臺灣高等法院臺中分院刑事判決　　　　95年度上訴字第3011號
上　訴　人
即　被　告　丁○○
選任辯護人　周黛婕　律師
上列上訴人因違反槍砲彈藥刀械管制條例案件，不服臺灣南投地
方法院95年度訴字第 694號中華民國95年11月23日第一審判決（
起訴案號：臺灣南投地方法院檢察署94年度偵字第4279號），提
起上訴，本院判決如下：
    主  文
原判決撤銷。
丁○○未經許可，持有可發射子彈具有殺傷力之槍枝，處有期徒
刑參年貳月，併科罰金新臺幣拾萬元，罰金如易服勞役，以新臺
幣壹仟元折算壹日。
可發射子彈具有殺傷力之槍枝壹支沒收。
    事  實
一、丁○○明知未經許可，不得持有可發射子彈具有殺傷力槍枝
    及具有殺傷力之子彈，竟基於未經許可持有可發射子彈具有
    殺傷力槍枝及子彈之犯意，於不詳時間起，持有可發射子彈
    具有殺傷力之槍枝1支及具有殺傷力之子彈2顆（尚同時持有
    其他無證據證明有殺力之子彈至少 2顆），因其先前曾與乙○○（綽號阿俊）糾紛互毆，並於94年11月20日下午約 3-4
    時許在南投市體育場為乙○○之小舅子即林弘榮（綽號宏偉
    或弘偉《音譯》）糾集8、9名男子毆打，鬱抑難伸，聽聞乙○○與林弘榮經常出入南投縣南投市○○路或信義路之汽車
    洗車場，為對其等 2人揚威，乃於同年12月11日下午騎乘牌
    照號碼 LKH-279號重型機車（車主登記名義人陳品秀），攜
    帶槍、彈於該日下午16時10分許，先至南投縣南投市○○路
    400 號「安順」洗車場，詢問在場之甲○○是否認識「宏偉
    」這個人云云，隨即拔槍對空射擊一發不明是否具殺傷力之
    子彈；旋騎乘機車於16時16分許轉至南投市○○街 9號乙○○所經營之「銘亮」洗車場，見鐵捲門已關閉，未營業，復
    取槍朝鐵捲門射擊二發具殺傷力之子彈，各擊凹及擊破鐵捲
    門二處（毀損部分未據被害人提出告訴）。丁○○於射擊後
    ，迅即騎乘上開機車逃逸，而將前開槍枝及其餘不明有無殺
    傷力之子彈，置於某不詳處所。嗣經警據報於同日21時30分
    ，分別在上開二洗車場之現場分別查扣射擊後之制式彈殼 1
    個（「安順」洗車場）與土造金屬彈頭及彈殼各 2個（「銘
    亮」洗車場），並調閱路口監視器畫面後，而查悉上情。
二、案經南投縣政府警察局南投分局報告臺灣南投地方法院檢察
    署檢察官偵查起訴。
    理  由
一、本案上訴人即被告丁○○（以下簡稱被告）之選任辯護人就
    本案有關全部證人於警詢時所為不利於被告之陳述，均爭執
    其證據能力。查證人甲○○既已於原審審理時到庭就其親自
    見聞之事實始末結證明確，既已有在法院審理時結證之證詞
    ，以取代警詢筆錄，則其於警詢時所為陳述，已非屬證明本
    案被告犯罪所必要之證據，自得予以排除，毋庸再審酌該警
    詢筆錄是否具證據能力。再證人乙○○於警詢時乃就其經營
    之「銘亮」洗車場之鐵捲片被槍擊二發子彈及其曾與被告糾
    紛之情形為陳述，既未陳述其未在場目睹何人開槍射擊，亦
    未指稱係被告所為，參佐卷附現場照片所示，該洗車場之鐵
    捲門確有二處槍擊之痕跡；而證人林弘榮於警詢之筆錄係陳
    稱：其與乙○○之親屬關係，及被告與乙○○衝突及事後協
    調未成之經過，被告已自承其與乙○○確有爭執之情事，堪
    認其等二人之陳述，確實本於所知而為之，並無違法取供情
    事，自具信用性，而有證據能力。選任辯護人雖復狀陳：被
    告於警詢時之自白係警員以威脅（若不認罪則會受到更重的
    刑罰）及利誘（即告訴被告認罪就不會被起訴）之方式所取
    得非任意性之自白，而無證據能力云云，然查被告犯後否認
    犯行，本無從據為從輕量刑之事由，縱使警員有就法律效果
    予以開導，亦不能認構成威脅。又起訴與否非屬警察之權限
    ，衡情警察無從以此利誘被告，況被告於犯本案前，即曾犯
    妨害自由案件經警移送檢察官偵查起訴，並非初次涉犯刑事
    案件，其對起訴與否係屬檢察官權限，知之甚詳，更不可受
    此利誘。是選任辯護人上開辯護，難認有據，不能採取，又
    查無被告於警詢時係受不正方法而為自白之情事，應認其於
    警詢中之自白係出於自由意志，得採為本件判決之基礎。
二、訊據被告矢口否認有上開非法持有槍、彈之犯行，辯稱：該
    二處洗車遭槍擊，均非其所為，證人江文嬌指認有誤云云。
    經查：(一)被告於94年12月12日警詢時已供述：「（你於何時
    在何地向何人開槍？共開幾槍？當時共有幾人？）於94年12
    月11日下午（因當時我有喝酒正確時間我沒有印象），在南
    投市○○路洗車場及信義路洗車場兩處開槍。我忘記了。只
    有我1個人。」「（你為何原因對上述2家洗車場開槍？交通
    工具為何？）於94年6月15日在南投市配天宮廟會，當時有1
    名綽號叫「阿俊」之男子，對我舅舅吳三桂（廟公）大聲叫
    罵，於是我便與他發生口角，便動手打「阿俊」1 巴掌，之
    後隔天「阿俊」的小舅子「綽號宏偉」帶同8、9名男子向我
    舅舅押住，叫我出面說清楚，我當時沒有出面，委託我老闆
    吳文達居中協商，並於次日叫我老闆帶我到南投市前代表會
    副主席謝春棋住處（南投市○○路）正確地點我不知道，過
    去向「阿俊」道歉，當時我到達之後現場有8、9名男子把我
    押住並毆打我，我趁機跑掉，後來南投市作醮當天94年11月
    20日下午約3、4點許，「綽號宏偉」之男子帶同8、9名男子
    ，在南投市體育場向我毆打，之後並揚言叫我不要在南投市
    居住，所以我懷恨在心，事後我聽說「綽號宏偉及阿俊」經
    常在南投市○○路洗車場及信義路洗車場 2處出入，並於開
    槍當日喝酒後到2處所開槍示威。開槍當時我是騎乘車號LKH
    -279三陽白色重機車。」「（你所涉及槍擊案之槍支是何種
    槍械？現置於何處所？．．．）黑色改造手槍（類似克拉克
    手槍）。因我當時酒醉腦部一片空白，開槍後我不知道我騎
    機車到何處，涉案槍支我已忘記放在那裡，應該是棄置在機
    車置物箱內。．．．」「（警方帶同你到南投市達新公司旁
    高速公路下防汛道路，所棄置車號 LKH-279三陽白色重機車
    ，是否就是你涉案所使用之機車？該車車主為何人？）是的
    。該車是我妹妹陳品秀所有。」「（為何未在車號 LKH-279
    三陽白色重機車置物廂內發現作案槍支？）我的印象中涉案
    槍支應該是放在機車的置物廂內，我也不知道為何沒有在裡
    面。」「（你涉及槍擊案時當時是否有人在場？往何處開槍
    ？是否有人受傷？）當時南陽路洗車場內有人在場，我對空
    鳴槍。另信義街洗車場當時沒有人，對何處開槍我已經忘記
    了。沒有人受傷。」「（你涉案後逃逸方何為何？）開槍後
    我印象中是從南投市往中寮方向逃走，後來就沒有印象，直
    到被警方逮捕後才慢慢回想起來。」「（你涉案所穿著之衣
    物、鞋子為何？是否有換過？）當時我穿著藍色長袖上衣、
    牛仔褲、白色運動鞋子及白色外套，頭帶黑色全罩式安全帽
    。我涉案後有到我老闆家中更換衣物及鞋子．．．。」「（
    經警方在南投縣立殯儀館金桶（燒金紙的地方）所查獲 1件
    藍色長袖上衣、1條藍色牛仔褲及1雙白色運動鞋，是否就是
    你當時涉案所穿著之衣褲？）是沒錯。」「（另當時你所穿
    的白色外套及黑色全罩式安全帽，未何沒有跟其他衣褲放置
    在一起？）白色外套、黑色全罩式安全帽及機車鎖匙，我放
    在機車旁。」「（你對2家洗車場開槍，現場共有3顆子彈，
    你指稱你同學蘇志忠共交給你4顆子彈，現另1顆子彈置放於
    何處？）該顆子彈放在涉案槍支裡面。」「（對於本案有無
    補充意見？）涉嫌本案我真的很後悔，因喝酒誤事，我是無
    心要犯錯的，希望檢察官能夠給我 1次機會．．．。」等語
    （以上見警偵字第0940021856號卷第4頁至第8頁）；而於94
    年12月12日檢察官偵查中供述：「（94年12月11日是不是在
    安順洗車場及銘亮洗車場開槍？）有。但我當時喝醉我不知
    道我在做什麼。」「（你為何到現場開槍？）因為他們曾經
    找人打我。」「（你對鐵門開槍時，知不知道裡面有沒有人
    ？）我不知道，但我知道沒有營業。」「（你開槍有無要打
    人的意思？）沒有。我只是想示威。」「（有無共犯？）沒
    有。」「（槍在何處？）在我機車旁邊，在我找到機車時東
    西都不見了，連置物箱內雨衣及帽子都不見了。」等語在卷
    （以上見94年度偵字第4279號偵查卷第14頁至第15頁）。(二)
    證人甲○○於95年11月 9日原審審理時具結證稱：伊所經營
    位於南投市○○路 400號之安順洗車場，於94年12月11日16
    時10分許，遭一名男子持槍對空鳴槍一發，當時伊正在洗車
    ，該名男子騎白色車過來並說是否認識「宏偉」這個人，伊
    答稱沒有這個人，他就從身上取槍對空射擊一發，在地上留
    下彈殼 1顆，隨後，即騎乘機車離開，該名男子從機車下來
    時有戴全罩式安全帽，他有掀開安全帽的擋風罩，伊當時有
    看到他的五官，但現在已記不清楚。之後伊到派出所指認，
    警察拿三、四張都是同一人照片給伊指認，伊依當時印象指
    認，伊當時看到照片有很確定，伊跟照片中之人沒有任何恩
    怨等語（見原審卷第 43-47頁）。(三)證人乙○○於94年12月
    11日警詢中證述：「民國94年12月11日16時許，在南投市○○里○○街 9號，歹徒共射擊貳發，彈著點均在鐵門上。」
    「我當時人在南投市○○街 152巷87號住處，經路人通知我
    說店裡出事後我即到現場了解並向警方報案。」「（你最近
    有無與人結怨及糾紛或其他異常之處？）我於今年農曆 6月
    15日（國曆日期不詳）下午17、18時許在南投市配天宮被乙
    名綽號叫金剛的男子毆打頭部，該名綽號叫金剛的男子曾向
    我道歉，說要辦桌請我但事後反悔並要找我輸贏。」「（做
    案歹徒有幾人？特徵及做案工具為何？）我只附近民眾說歹
    徒只有 1個、頭戴全罩式黑色安全帽、騎乘機車而已。」「
    （現今警方人員所提供丁○○之影相．．．是否就是．．．
    毆打你之人？）就是這個人沒錯」等語在卷（以上見警偵字
    第0940021856號卷第19頁至第20頁、第26頁）。(四)證人林弘
    榮於94年12月11日警詢時證述：「（請你說明你與乙○○是
    否認識？與他為何關係？）我認識他，他是我姐夫。」「（
    你姐夫乙○○（南投縣南投市○○街 9號銘亮汽車洗車場）
    所經營的洗車場遭人開槍你是否知道？）是我姐夫告訴我的
    。」「（先前於94年12月11日16時許（南投市○○路 400號
    安順汽車洗車場亦發生 1起槍擊案你是否知道？）經由警方
    人員告知我才知道。」「（你與你姐夫乙○○最近是否有與
    他人發生糾紛？請你詳述原由？）我與我姐夫乙○○於今年
    農曆6月15日廟會活動有與1名綽號『金鋼』之男子發生打架
    糾紛，我姐夫被該名『金鋼』男子毆打（在南投市配天宮）
    ，之後（農曆 6月17、18日正確時間我忘記）我便出面替我
    姐夫找該名男子討回公道（相邀見面地點在南投市代表謝春
    棋住宅家），經過友人協商，原本要辦桌賠禮後來又變故，
    他（金剛）最後就說要輸贏（意謂打架解決）我們即不歡而
    散。」「（綽號『金鋼』之男子是否知道你的綽號？你與他
    見過幾次面？於何時？在何地？）是去南投市代表謝春棋住
    宅家中協調時他才知道我叫（弘偉），只見過 1次面。」「
    （現今警方人員所提供丁○○之影相65年1月22日、Ｚ000000
    000住南投縣南投市○○里○鄰○○街65號是否就是你所述綽
    號『金鋼』之男子？）就是這個人沒錯。」「（你最近何時
    ？在何地見過丁○○？協調不成後至成是否有與丁○○電話
    聯繫？你是否知道他的聯絡電話？）只有在南投市代表謝春
    棋家中見過 1次，沒有，不知道。」「（你姐夫乙○○（南
    投縣南投市○○街 9號銘亮汽車洗車場）所經營的洗車場遭
    人開幾槍？）共開 2槍沒有人受傷，因為該洗車場今天休息
    。」等語（以上見警偵字第0940021856號卷第33頁至第34頁
    ）(五)參之被告於警詢時陳稱：先前曾與綽號「阿俊」之乙○○及綽號「宏偉」之林弘榮間糾紛互毆，彼此結怨未解乙節
    ，已據證人乙○○、林弘榮二人於警詢時證述屬實在卷。又
    稽之證人甲○○於原審審理時亦結證：被告到達「安順」洗
    車場，在開槍射擊之前，曾向其詢問是否認識「宏偉」這個
    人，隨即拔槍對空射擊等語明確，而「銘亮」洗車場為乙○○所經營，林弘榮為其小舅子，林弘榮之綽號為「弘偉（音
    譯）」之事實，復據證人乙○○、林弘榮二人證述無訛在卷
    ，則被告於警詢時及檢察官偵查中自承：起因於先前毆打乙○○後，受乙○○之小舅子林弘榮糾眾毆打，聽聞其乙○○
    與其小舅子林弘榮（綽號弘偉）二人經常在南投縣南投市○○路或信義路之汽車洗車場出入，乃持槍、彈前往「安順」
    與「銘亮」二處洗車場射擊等情，顯認與事證情況相吻合。
    足見被告在警詢時及偵查中自白有前往「安順」與「銘亮」
    二處洗車場開槍等情，自屬實在，堪予採取。(六)至於被告於
    事後更換衣服之緣故，究係因犯本案後，避免事發後被查覺
    ？抑或曾穿著該衣服處理喪事，再參加喜宴有所忌諱？及其
    有無囑咐第三人胡家豪代為焚燬？無論其實情為何，均不足
    以影響被告有無持槍射擊之認定。是選任辯護人聲請傳訊證
    人吳文傑以調查此部分事實之虛實，核無必要。又被告確有
    前往上開「安順」與「銘亮」洗車場持槍射擊之情事，既足
    認無訛，自無須再審酌證人甲○○於警詢時所為指認，是否
    有部分不符之情形，及其不符之原因。(七)被告於警詢時雖陳
    稱：其持以射擊之槍、彈均為已死亡之蘇志忠於88年間所寄
    藏，然蘇志忠已死亡，復無證據可證被告確有受蘇志忠之寄
    託，而藏置上開具殺傷力之槍、彈之情事，其關於寄藏之自
    白，自無從憑信為真實。然寄藏與持有，均係將物置於自己
    實力支配之下，僅寄藏必先有他人之持有行為，而後始為之
    受寄代藏而已，既無證據足認被告自白寄藏為真實，依證據
    法則，僅能認定被告所為成立持有槍、彈之行為。
三、次查：(一)被告於案發當日先至「安順」洗車場對空射擊子彈
    一發，再轉至「銘亮」洗車場，朝鐵捲門射擊二發子彈，擊
    凹及擊破鐵捲門二處等情，有現場照片數幀附卷可稽（見警
    偵字第0940021856號卷第28頁至第31頁、第 59-63頁），並
    經警分別在上開二處洗車場現場查扣射擊後之制式彈殼 1個
    與土造金屬彈頭及彈殼各 2個可證。(二)按認定犯罪事實所憑
    之證據，並不以直接證據為限，即綜合各種間接證據，本於
    推理作用，為認定犯罪事實之基礎，如無違背一般經驗法則
    ，尚非法所不許（最高法院44年臺上字第 702號判例意旨參
    照）。揆之被告持以射擊上開二處洗車場之槍枝，既能正常
    擊發射出子彈，且所擊發射出之 2顆子彈已達到能擊凹及擊
    破鐵捲門之程度，顯認具有適於發射子彈之正常結構與功能
    ，且發射之子彈已足以穿透人體之皮肉層，而具有殺傷力，
    要屬無疑。又被告用以射擊「銘亮」洗車場鐵捲門之 2顆子
    彈，經由槍枝擊發射出，既能擊凹及擊破鐵捲門，達到穿透
    人體皮肉層之程度，足見該二顆子彈具有殺傷力無訛。惟因
    被告所持有之上開槍枝，未經扣押鑑定無從認定是否屬於制
    式槍枝，自應依「罪證有疑，利於被告認定」之證據法則，
    從輕認定該槍枝係可發射子彈具殺傷力之槍枝。又被告所持
    有之子彈，除在「銘亮」洗車場用以射擊之 2顆子彈，可認
    定具殺傷力外，至於其在「安順」洗車場射擊之子彈 1顆，
    雖現場遺留之彈殼經由內政部警政署刑事警察局鑑定結果，
    認係：「一彈殼口徑：9㎜（9×19㎜）二彈殼長度：約19㎜
    三火底型式：中央底火四彈殼基部外型：無緣彈殼五彈底標
    記：「ACP999MM LUGER」六鑑驗結果：認係已擊發之口徑 9
    ㎜制式彈殼。」等情，有該局94年12月21日刑鑑字第094019
    2539號槍彈鑑定書在卷可稽（見94年度偵字第4279號偵查卷
    第27頁、原審卷第79頁），但制式彈殼亦可能被用以製造土
    造子彈，因無從推知其原來裝填之實際內容物為何？復未見
    發射後彈著痕跡，以研判是否足以穿透人體皮肉層，自不能
    僅憑該彈殼外觀為制式之彈殼即推認該子彈係制式子彈，而
    具有殺傷力。又被告於警詢時雖陳稱槍枝內尚有裝填有 1顆
    子彈未射擊云云，亦因未扣案無從查悉該子彈是否具有殺傷
    力，不能擬制其具殺傷力。綜上所述，本案被告於前開時、
    地持有具殺傷力之不明型式槍枝1支及具有殺傷力子彈2顆之
    犯行，事證已臻明確，足以認定，自應法法論科。
四、按持有槍砲為長時間之繼續，乃行為之繼續而非狀態之繼續
    ，故如未受允准，持有槍彈而無正當理由之行為持續長時間
    ，於終止持有前，均在其犯罪行為實施中。其間法律縱有變
    更，其行為既繼續實施至新法施行以後，即與犯罪後法律有
    變更之情形不同，不生新舊法比較適用之問題（最高法院75
    年度台上字第3370號判決意旨參照）。查本案被告自不詳時
    間起，迄於94年12月11日持往上開處所射擊被查獲止，其繼
    續持有槍彈之行為之終止時點，明顯在最近修正之槍砲彈藥
    刀械管制條例施行日即94年 1月28日之後，自應逕行適用修
    正後之槍砲彈藥刀械管制條例處斷。次按被告行為後，刑法
    於94年2月2日修正公布，於95年7月1日施行，而行為後法律
    有變更者，適用行為時之法律，但行為後之法律有利於行為
    人者，適用最有利於行為人之法律，現行刑法第2條第1項訂
    有明文，此條規定乃與刑法第 1條罪刑法定主義契合，而貫
    徹法律禁止溯及既往原則，係規範行為後法律變更所生新舊
    法律比較適用之準據法，是刑法第 2條本身雖經修正，但刑
    法第 2條既屬適用法律之準據法，本身尚無比較新舊法之問
    題，應一律適用裁判時之現行刑法第 2條規定以決定適用之
    刑罰法律。又本次刑法修正之比較新舊法，應就罪刑有關之
    共犯、未遂犯、想像競合犯、牽連犯、連續犯、結合犯，以
    及累犯加重、自首減輕暨其他法定加減原因（如身分加減）
    與加減例等一切情形，綜其全部罪刑之結果而為比較（最高
    法院95年5月23日95年度第8次刑庭會議決議參照）。經查：
    (一)修正後刑法第33條第 5款規定「罰金：新臺幣一千元以上
    ，以百元計算之」，與修正前同款規定「罰金：一（銀）元
    以上」相較，關於罰金刑之規定者，於修正前最低度之法定
    刑係銀元一元即新臺幣三元，而於修正後則係新臺幣一千元
    ，比較修正前後之規定，修正後之規定並未更有利於行為人
    。(二)至於刑法第55條關於想像競合犯規定之修正，乃增列但
    書「不得科以較輕罪名所定最輕本刑以下之刑」規定科刑之
    限制，乃法理之明文化，非屬法律之變更，自無新舊法比較
    之問題。(三)又最高法院95年5月23日95年度第8次刑事庭決議
    認為易服勞役、易科罰金、數罪併罰之定執行刑於法律修正
    時，均應為新舊法有利不利之比較，又依現在仍有效之最高
    法院24年上字第4634號判例及95 年度第8次刑事庭會議決議
    ，就應綜合比較及一體適用之範圍，仍均未將易刑處分（即
    易服勞役、易科罰金）及數罪併罰之定執行刑納入綜合比較
    及一體適用之範圍，故易刑處分（即易服勞役、易科罰金）
    雖應比較新舊法，但並無應與本刑論罪科刑之規定一體適用
    之必要，應另行單獨予以比較適用，此觀諸倘被告犯二罪，
    其中一罪經比較後應適用新法，另一罪經比較後應適用舊法
    時，根本不可能依一體適用原則直接適用新法或舊法定應執
    行刑自明。刑法關於易服勞役之規定，被告於行為時，修正
    前刑法第42條第 2項前段規定：「易服勞役以（銀元）一元
    以上三元以下折算一日。」而被告行為時易服勞役之折算標
    準，業據修正前罰金罰鍰提高標準條例第 2條前段規定（現
    已刪除），就其原定數額提高為一百倍折算一日，則本案被
    告行為時之易服勞役折算標準，應以銀元三百元折算一日，
    即新台幣九百元折算一日。惟95年7月1日修正施行之刑法第
    42條第 3項前段規定：「易服勞役以新台幣一千元、二千元
    或三千元折算一日。」，比較適用結果，以修正後之易服勞
    役折算標準較有利於被告，應依刑法第2條第1項後段規定，
    適用修正後刑法第42條第 3項前段之規定，定其折算標準（
    最高法院95年度台上字第5125號判決意旨參照）。
五、核被告所為，係違反槍砲彈藥刀械管制條例第8條第4項未經
    許可，持有可發射子彈具有殺傷力之槍枝罪及同條例第12條
    第 4項未經許可，持有子彈罪。被告以一持有行為，持有可
    發射子彈具有殺傷力之槍枝及子彈，同時觸犯上開二罪名，
    係屬異種之想像競合犯，應從較重之未經許可持有可發射子
    彈具有殺傷力之槍枝罪論處。原審以被告犯行明確，予以論
    科，固非無見，惟：(一)本案被告確有持槍至前揭二處洗車場
    射擊之情事，已如前述，原審以證據不能證明為由，被告「
    銘亮」洗車場槍擊部分非被告所為，容有未洽。(二)原審排除
    被告在「銘亮」洗車場之事證，僅憑自「安順」洗車場查扣
    之彈殼即認定被告所持有之槍枝及該子彈具殺傷力，於證據
    之採酌與認定，均屬有誤。(三)依最高法院新近見解，關於易
    刑處分之規定，雖仍應比較新舊法適用之結果，但得割裂比
    較，毋須納入綜合比較及一體適用之範圍，原審將此部分新
    舊法之適用合併其他事項綜合比較，容欠妥適。原審既有上
    開可議之處，是以被告上訴否認犯行，指摘原審判決不當，
    雖無理由，仍應由本院將原判決撤銷改判。爰審酌被告持有
    可發射子彈具有殺傷力之槍枝及子彈，並恣意持以射擊揚威
    ，嚴重影響社會治安及秩序，且其犯後仍設詞否認犯行，足
    見被告毫無悔意，暨其犯罪之動機、目的、手段、品行、智
    識程度、本件犯罪情節、犯罪所生之危害等一切情狀，量處
    如主文所示之刑，並就所處罰金刑部分諭知易服勞役之折算
    標準，以示懲儆。上揭被告犯本案所持有之槍枝 1支係屬違
    禁物，雖未扣案，然仍應依刑法第38條第1項第1款之規定予
    以宣告沒收。至於扣案之彈頭及彈殼既非屬違禁物，亦已非
    屬被告所有供犯罪所用之物，自無庸宣告沒收（最高法院87
    年度台上字第178號判決意旨參照）。
據上論結，應依刑事訴訟法第369條第1項前段、第364條、第299
條第1項前段，槍砲彈藥刀械管制條例第8條第4項、第12條第4項
，刑法第11條前段、第2條第1項、第42條第3項、第38條第1項第
1款、修正前刑法第55條、第33條第5款，罰金罰鍰提高標準條例
第1條前段、修正前罰金罰鍰提高標準條例第2條，判決如主文。
本案經檢察官丙○○到庭執行職務。
中　　華　　民　　國　　96　　年　　5 　　月　　29　　日
            刑事第三庭  審判長法　官  王  增  瑜
                              法　官  廖  柏  基
                              法　官  蔡  紹  良
上列正本證明與原本無異。
如不服本判決應於收受送達後十日內向本院提出上訴書狀，其未
敘述上訴之理由者並得於提起上訴後十日內向本院補提理由書（
均須按他造當事人之人數附繕本）。
                              書記官  巫  丞  晏
中　　華　　民　　國　　96　　年　　5 　　月　　29　　日
〈附錄論罪科刑法條〉
槍砲彈藥刀械管制條例第8條第1項、第4項：
未經許可，製造、販賣或運輸鋼筆槍、瓦斯槍、麻醉槍、獵槍、
空氣槍或第4條第1項第1款所定其他可發射金屬或子彈具有殺傷
力之各式槍砲者，處無期徒刑或5年以上有期徒刑，併科新臺幣1
千萬元以下罰金。
未經許可，持有、寄藏或意圖販賣而陳列第1項所列槍枝者，處3
年以上10年以下有期徒刑，併科新臺幣700萬元以下罰金。
槍砲彈藥刀械管制條例第12條第4項：
未經許可，持有、寄藏或意圖販賣而陳列子彈者，處5年以下有
期徒刑，併科新台幣300萬元以下罰金。
